【裁判字號】    88,易,4908
【裁判日期】    890127
【裁判案由】    恐嚇
【裁判全文】
臺灣高雄地方法院刑事判決                        八十八年度易字第四九八號
    公  訴  人  臺灣高雄地方法院檢察署檢察官
    被      告  乙○○
右列被告因恐嚇案件，經檢察官提起公訴（八十八年度偵字第二三三四０號），本院
判決如左：
    主    文
乙○○以加害生命之事，恐嚇他人致生危害於安全，處拘役貳拾日，如易科罰金，以
佰元折算壹日。
    事    實
一、乙○○緣自民國（下同）八十八年六月一日起受僱於甲○○，於同年月十五日未
    經告知甲○○即自行離職，因其未領取薪資，而認為自己尚有薪資可以領取，遂
    於同年月十七日上午十一時二十分許，至高雄縣鳳山市○○路○段十四號甲○○
    之營業處所，向甲○○要求給付薪資，因甲○○以其工作未滿半月，且已預先借
    用新臺幣（下同）五千五百元為由而予以拒絕，雙方乃發生口角，乙○○心生憤
    怒，以加害生命、身體之事，出言恐嚇「若搬到長明街，出門要小心，該處是他
    地盤，出門跨過石頭要小心。」等語，使甲○○心生畏懼，致生危害於其安全。
二、案經甲○○訴由高雄縣警察局鳳山分局移送台灣高雄地方法院檢察署檢察官偵查
    起訴。
    理    由
一、訊據被告乙○○對於自八十八年六月一日起受僱於甲○○，於同年月十五日未經
    告知甲○○即自行離職，於同年月十七日上午十一時二十分許，至高雄縣鳳山市
    ○○路○段十四號甲○○之營業處所，向甲○○要求給付薪資，因甲○○以其工
    作未滿半月，且已預先借用五千五百元為由而予以拒絕之情，固不否認，惟矢口
    否認有何恐嚇犯行，辯稱：沒有恐嚇他，只是說：「以後若搬到長明街，水溝要
    跨，就跨過去」我以為他不給我薪水是開玩笑，所以我也開玩笑言樣說云云。經
    查，右揭事實，業據告訴人甲○○於警訊時指訴明確，核與證人陳虹於警、偵
    訊時證述情節相符，參與被告自承於其任職期間業已知悉告訴人甲○○將搬至高
    雄市○○街，及被告經告訴人甲○○告以已無薪資可以領取，矧被告亦自承曾向
    告訴人說「以後若搬到長明街，水溝要跨，就跨過去」等語，足見被告確係因告
    訴人告以已無任何薪資可以領取而拒絕再給付薪資，遷怒於告訴人，則告訴人指
    訴被告出言恐嚇之情，堪信為真實。是以，被告前開所辯，無非係圖卸責避重就
    輕之詞，無足採信。事證明確，被告右揭恐嚇犯行，洵堪認定。
二、核被告所為，係犯刑法第三百零五條之恐嚇危害安全罪。爰審酌被告係因自己僅
    任職近半月後自行離職，加以之前預借薪資，已無何薪資可以領取，告訴人據實
    告之，竟遷怒告訴人，出言恐嚇告訴人，助長社會暴戾之氣，惟念犯後尚能坦承
    部分犯行，態度尚稱良好等一切情狀，量處如主文所示之刑，並諭知易科罰金之
    折算標準，以示懲儆。
據上論斷，應依刑事訴訟法第二百九十九條第一項前段，刑法第三百零五條、第四十
一條，罰金罰鍰提高標準條例第一條前段、第二條，判決如主文。
中      華      民      國    八十九    年      一      月    二十七    日
                                  臺灣高雄地方法院刑事庭
                                      法  官
右正本證明與原本無異。
如不服本判決，應於判決送達後十日內，向本院提出上訴狀。
                                      書記官
中      華      民      國    八十九    年      一      月    二十七    日
附錄本案論罪科刑法條全文
刑法第三百零五條：
  以加害生命、身體、自由、名譽、財產之事，恐嚇他人致生危害於安全者，處二年
  以下有期徒刑、拘役或三百元以下罰金。


司法院資訊處製作；財團法人民間司法改革基金會備份。
